臺灣臺中地方法院刑事判決
111年度易字第986號
公  訴  人  臺灣臺中地方檢察署檢察官
被      告  林沛民


上列被告因妨害自由案件，經檢察官提起公訴（111年度偵字第1
2238號），本院判決如下：
    主    文
林沛民犯恐嚇危害安全罪，處拘役參拾日，如易科罰金，以新臺
幣壹仟元折算壹日。
    犯罪事實
一、林沛民與陳巧芸係社團法人臺中市紅十字會照顧服務員訓練
    班之同學，陳巧芸並在該訓練班擔任副班長職位。緣林沛民
    於民國111年1月18日19時30分許，在臺中市某處，使用智慧
    型手機LINE通訊軟體，在上開訓練班之LINE通訊軟體群組內
    與其他學員發生爭執，遭陳巧芸制止後，因而心生不滿，竟
    基於恐嚇危害安全之犯意，於同日19時37分起至同日20時34
    分許，在前開群組內，接續傳述「我他**就是沒水準啦，你
    是副班長，不高興直接找我」、「我們私底下認識認識，你
    不爽講阿，我就住在太平，要輸贏啦」、「讓你認識認識什
    麼叫做沒水準的人，上課的時候要記得看看要不要報警」、
    「還有不要忘了報警110叫救護車119我看兩個都要記得阿」
    、「重要的事情提醒三次了要記得啊報警110叫救護車119報
    警110叫救護車119報警110叫救護車119」等加害生命、身體
    之事，恫嚇陳巧芸，致使陳巧芸心生畏懼，致生危害於安全
    。嗣經陳巧芸將上開訊息截圖，於同日22時許前往臺中市政
    府警察局第六分局何安派出所報案，而查悉上情。
二、案經陳巧芸訴由臺中市政府警察局第六分局報告臺灣臺中地
    方檢察署檢察官偵查起訴。
    理    由
一、本判決以下所引用被告林沛民以外之人於審判外之陳述，檢
    察官、被告均不爭執其證據能力，且迄至言詞辯論終結前亦
    未聲明異議，本院審酌上開陳述作成之情況並無違法不當之
    情形或證明力明顯過低之瑕疵，爰依刑事訴訟法第159條之5
    第1項及第2項規定，認均得為證據。再本判決以下所引用之
    非供述證據，檢察官、被告均未表示排除前開證據之證據能
    力，本院審酌前開非供述證據並無證據證明係公務員違背法
    定程序所取得，亦無顯不可信之情況與不得作為證據之情形
    ，爰依刑事訴訟法第158條之4規定反面解釋、第159條之4規
    定，認均得為證據。
二、事實認定：
　　上開犯罪事實，業據被告於本院審理時坦承不諱（見本院卷
    第37頁、第39頁），核與證人即告訴人陳巧芸於警詢、偵訊
    時證述之內容相符（見偵卷第31至33頁、第69至71頁），並
    有員警職務報告（見偵卷第25頁）、告訴人之指認犯罪嫌疑
    人紀錄表（見偵卷第35至39頁）、告訴人提出之LINE通訊軟
    體對話截圖（見偵卷第41頁）在卷可稽，足認被告上開之任
    意性自白應與事實相符，已堪採信。綜上所述，本案事證業
    臻明確，被告上開犯行堪以認定，應予依法論科。
三、論罪科刑：
㈠、核被告所為，係犯刑法第305條之恐嚇危害安全罪。被告係於
    密切接近之時、地為前開恐嚇行為，侵害法益同一，各行為
    獨立性極為薄弱，依一般社會健全觀念，在時間差距上，難
    以強行分開，應視為數個舉動之接續施行，合為包括之一行
    為予以評價，屬接續犯，應論以一罪。
㈡、起訴書漏未論列被告傳述「重要的事情提醒三次了要記得啊
    報警110叫救護車119報警110叫救護車119報警110叫救護車1
    19」之部分事實，然該部分與經起訴部分具有接續犯之實質
    上一罪關係，業如前述，為起訴效力所及，本院自應併予審
    理。
㈢、爰審酌被告未能理性處理與告訴人間之糾紛，竟以犯罪事實
    欄所示之文字訊息恐嚇告訴人，致其心生畏懼，應予非難；
    復考量被告犯後終能坦承犯行，但迄未賠償告訴人所受損害
    之犯後態度；另衡酌被告犯罪之動機、目的、手段，及其於
    本院審理時自述之學歷、工作、家庭經濟狀況等一切情狀，
    量處如主文所示之刑，並諭知易科罰金之折算標準，以資懲
    儆。
四、不予沒收之說明：　　
    被告所使用傳送訊息之電子設備並未扣案，且非屬違禁物，
    本院考量該電子設備乃供一般人作為日常生活使用，不具社
    會危險性，被告僅附隨地以該電子設備犯本罪，沒收並不當
    然可達到預防並遏止犯罪之目的，將之沒收實欠缺刑法上之
    重要性，故依刑法第38條之2 第2 項規定，不予宣告沒收及
    追徵，併此敘明。
據上論斷，應依刑事訴訟法第299條第1項前段，刑法305 條、第
41條第1 項前段，刑法施行法第1 條之1 第1 項，判決如主文。
本案經檢察官陳旻源提起公訴，檢察官羅秀蓮到庭執行職務。
中　　華　　民　　國　　111 　年　　7 　　月　　8 　　日
                  刑事第三庭  法  官  簡志宇
以上正本證明與原本無異。
如不服本判決應於收受判決後20日內向本院提出上訴書狀，並應
敘述具體理由；其未敘述上訴理由者，應於上訴期間屆滿後20日
內向本院補提理由書（均須按他造當事人之人數附繕本）「切勿
逕送上級法院」。
告訴人或被害人如不服判決，應備理由具狀向檢察官請求上訴，
上訴期間之計算，以檢察官收受判決正本之日起算。
                              書記官  林勝彥
中　　華　　民　　國　　111 　年　　7 　　月　　8 　　日
附錄本案論罪科刑法條全文：
中華民國刑法第305條
以加害生命、身體、自由、名譽、財產之事，恐嚇他人致生危害
於安全者，處2年以下有期徒刑、拘役或9千元以下罰金。